【裁判字號】    97,審小上,107
【裁判日期】    971211
【裁判案由】    返還定金
【裁判全文】
臺灣高雄地方法院民事裁定           97年度審小上字第107號
上  訴  人  甲○○
被上訴人    乙○○
上列當事人間請求返還定金事件，上訴人對於民國97年7 月31日
本院高雄簡易庭97年度雄小字第4232號第一審判決提起上訴，本
院裁定如下：
    主  文
上訴駁回。
第二審訴訟費用新台幣壹仟伍佰元由上訴人負擔。
    理  由
一、按對於小額程式之第一審判決提起上訴，非以其違背法令為
    理由，不得為之；所謂判決違背法令，乃指判決不適用法規
    或適用不當，或有民事訴訟法第469 條所列第1 款至第5 款
    事由，其判決當然為違背法令，民事訴訟法第436 條之24第
    2 項、第436 條之32第2 項準用第468 條及第469 條第1 款
    至第5 款分別定有明文。又當事人提起上訴，如依民事訴訟
    法第468 條規定，以小額程式之第一審判決有不適用法規或
    適用法規不當為理由時，其上訴狀或理由狀應有具體之指摘
    ，並揭示該法規之條項或其內容，若係成文法以外之法則，
    應揭示該法則之旨趣，倘為司法院解釋或最高法院之判例，
    則應揭示該判解之字號或其內容，如依民事訴訟法第469 條
    第1 款至第5 款所列情形為理由時，其上訴狀或理由書應揭
    示合於該條款之事實，上訴狀或理由書如未依此項方法表明
    ，或其所表明者，顯與上開法條規定不相合時，即難認為已
    對小額程式之第一審判決之違背法令有具體之指摘，其上訴
    自難認為合法，有最高法院71年度臺上字第314 號判例可供
    參酌。次按當事人於第二審程序不得提出新攻擊或防禦方法
    ，為民事訴訟法第436 條之28前段所明定，故上訴人如於上
    訴後提出新攻擊或防禦方法，上訴審法院自不得予以審酌。
    再按上訴不合法者，第二審法院應以裁定駁回之，同法第43
    6 條第2 項準用第444 條第1 項前段亦有明文。
二、上訴意旨略以：依兩造於96年12月29日委由訴外人21世紀房
    屋公司大順加盟店仲介所簽訂不動產買賣契約書約定，被上
    訴人應於民國97年1 月15日（原約定於97年1 月2 日支付，
    嗣兩造同意延至同年月15日）支付第2 期價金新臺幣（下同
    ）15萬元，當日因上訴人代理人工作無法到場收受，故於前
    1 日即致電仲介人員廖健揚代為收受價金，另依上訴人代理
    人手機通聯記錄顯示，證人廖健揚及吳三和於97年1 月14日
    均未與上訴人聯絡，足證廖健揚、吳三和分於原審所證稱上
    訴人未委託其代為收受第2 期價金及上訴人之代理人未到場
    ，經電話通知亦未到場等節，均與事實不符。被上訴人於97
    年1 月18日始完成貸款對保手續，97年1 月15日未依約給付
    第2 期價金，上訴人始於同年月21日寄發存證信函通知被上
    訴人解除契約，並依上開買賣契約第13條第2 項約定沒收被
    上訴人支付之10萬元簽約金，爰依法提起上訴等語。
三、經查：
  (一)上訴人於原審並未提出手機通聯紀錄及電話錄音譯文到庭，
    迄至提起本件上訴後始為聲請調查上開證據，核屬新攻擊防
    禦方法，依民事訴訟法第436 條之28前段規定，本院無從就
    此新攻擊防禦方法予以審酌，先予敘明。
  (二)上訴人除聲請調查前開通聯紀錄及電話錄音譯文以證明證人
    廖健揚、吳三和於原審所證述之情節不實外，並未具體指明
    原判決有何其他不適用法規或適用法規不當，或有民事訴訟
    法第469 條第1 款至第5 款所稱當然違背法令之情事，及符
    合該條款要件之具體事實，自難認其已合法表明上訴理由，
    依首揭說明，應認其上訴為不合法。
四、復按於小額訴訟之上訴程序，法院為訴訟費用之裁判時，應
    確定其費用額，民事訴訟法第436 條之19第1 項、第436 條
    之32第1 項定有明文。本件第二審裁判費用為1,500 元，應
    由上訴人負擔，爰併為裁定如主文第二項所示。
五、據上論結，本件上訴為不合法，依民事訴訟法第436 之32第
    1 項、第2 項、第436 條之19第1 項、第444 條第1 項前段
    、第95 條 、第78條，裁定如主文。
中    華    民    國    97    年    12    月    11    日
              民事第二庭  審判長法  官  林紀元
                                法  官  柯彩燕
                                法  官  張維君
以上正本係照原本作成。
本裁定不得抗告。
中    華    民    國    97    年    12    月    11    日
                                書記官  許麗珠


司法院資訊處製作；財團法人民間司法改革基金會備份。
